【裁判字號】    98,簡上,405
【裁判日期】    980527
【裁判案由】    詐欺
【裁判全文】
臺灣板橋地方法院刑事判決             98年度簡上字第405號
上  訴  人
即  被  告  甲○○
上列上訴人因詐欺案件，不服本院刑事庭民國九十八年二月十七
日九十八年度簡字第七七二號第一審刑事簡易判決（聲請簡易判
決處刑案號：九十七年度偵字第三二九七０號），提起上訴，本
院管轄之第二審合議庭判決如下：
    主  文
上訴駁回。
甲○○緩刑貳年。甲○○並應依附表所示之給付方式向丙○○給
付如附表所示之金額。
    事  實
一、本案經本院管轄第二審之合議庭審理結果，認原審以被告即
    上訴人甲○○犯刑法第三十條第一項前段、第三百三十九條
    第一項之幫助詐欺取財罪，判處拘役五十日，如易科罰金，
    以新臺幣一千元折算一日，經核其認事用法及量刑均無違法
    或不當，應予維持，並引用原審刑事簡易判決書記載之事實
    、證據及理由（如附件）。
二、上訴人提起本件上訴意旨略以：上訴人坦承本件犯行，且已
    與被害人丙○○達成以如附表所示分期付款方式和解，請求
    宣告緩刑，給予自新之機會等語。經查，原審認事用法並無
    不當，上訴人提起本件上訴，自無理由，應予駁回。末查，
    上訴人前未曾因故意犯罪受有期徒刑以上刑之宣告，此有臺
    灣高等法院被告前案紀錄表一份在卷可參，於本件中因一時
    失察，致罹刑典，惟犯後本院審理中終能坦承犯行，且與被
    害人達成以如附表所示分期付款方式和解（參見本院卷附之
    被害人丙○○同意和解條件一份），經此次科刑教訓後，應
    知警惕而無再犯之虞，本院認為前開對其宣告之刑，以暫不
    執行為適當，爰依刑法第七十四條第一項第一款之規定，併
    予宣告緩刑二年，以啟自新。次按緩刑宣告，得斟酌情形，
    命犯罪行為人向被害人支付相當數額之財產或非財產上之損
    害賠償，刑法第七十四條第二項第三款定有明文，查本件被
    告與被害人於本院審理中達成上述和解方式，被告同意以主
    文即附表所示分期付款方法，賠償被害人之損失，本院斟酌
    上開各項情狀後，認於被告緩刑期間課予上開負擔，乃為適
    當，爰併予宣告之。
據上論斷，應依刑事訴訟法第四百五十五條之一第一項、第三項
、第三百六十八條、第三百七十三條，刑法第七十四條第一項第
一款、第二項第三款，判決如主文。
本案經檢察官蘇振文到庭執行職務。
中    華    民    國    98    年    5     月    27    日
                  刑事第五庭    審判長法  官  胡堅勤
                                      法  官  盧軍傑
                                      法  官  林家賢
不得上訴。
                                      書記官  林政良
中    華    民    國    98    年    5     月    27    日
┌───────────────────────────────────────┐
│附表：                                                     98年度簡上字第405號│
├─────┬─────────┬───────────────────────┤
│給付對象  │給付金額（新臺幣）│給付方式                                      │
├─────┼─────────┼───────────────────────┤
│丙○○    │ 50,000元         │於98年4 月15日前，給付8,000 元；剩餘42,000元部│
│          │                  │分，自98年5 月15日起，每月一期，分七期，每月15│
│          │                  │日，給付6,000 元，至全部金額清償完畢為止，如有│
│          │                  │一期不履行，視為全部到期。（匯款郵局代號700 ，│
│          │                  │帳號：0000000-0000000）                       │
└─────┴─────────┴───────────────────────┘
附錄本判決論罪科刑法條：
刑法第三百三十九條第一項：
意圖為自己或第三人不法之所有，以詐術使人將本人或第三人之
物交付者，處五年以下有期徒刑、拘役或科或併科一千元以下罰
金。
附件：
臺灣板橋地方法院刑事簡易判決           98年度簡字第772號
聲  請  人  臺灣板橋地方法院檢察署檢察官
被      告  甲○○  男  30歲（民國○○年○月○日生）
                    身分證統一編號：Ｚ000000000號
                    住臺北縣板橋市○○路102之3號4樓
上列被告因詐欺案件，經檢察官聲請以簡易判決處刑（97年度偵
字第32970號），本院判決如下：
    主  文
甲○○幫助意圖為自己不法之所有，以詐術使人將本人之物交付
，處拘役伍拾日，如易科罰金，以新臺幣壹仟元折算壹日。
    事實及理由
一、本件犯罪事實及證據，均引用檢察官聲請簡易判決處刑書之
    記載（如附件），就理由部分並補充如下：按金融存款帳戶
    ，事關存戶個人財產權益之保障，與存戶之印鑑章、提款卡
    結合，其專屬性、私密性更形提高，一般人亦均有應妥為保
    管，以防止被他人冒用之認識。縱有特殊情況偶有將存摺、
    印鑑章、提款卡交付他人之需，亦必深入瞭解其用途後再行
    提供以使用，恆係吾人日常生活經驗與事理；且金融帳戶為
    個人理財之工具，申請開設金融帳戶並無任何特殊之限制，
    一般民眾皆可以存入最低開戶金額之方式申請開戶，一個人
    可以在不同之金融機構申請多數之存款帳戶使用，並無何困
    難，此乃眾所周知之事實，則依一般人之社會生活經驗，苟
    見非親非故之人不以自己名義申請開戶，反而以出價蒐購或
    其他方式向他人蒐集金融機構帳戶供己使用，衡情當知悉蒐
    集金融帳戶者，係將所蒐集之帳戶用於從事財產犯罪。況觀
    諸現今社會上，恐嚇取財或詐騙者蒐購人頭帳戶，持以作為
    恐嚇取財或信貸、手機簡訊詐欺之事，常有所聞，出賣或出
    借帳戶予非親非故之人，受讓人係為從事財產犯罪之人，此
    為一般稍具智識程度或社會經驗之人能預見之情事。被告甲
    ○○對其將金融帳戶提供予他人使用，可能遭持以從事財產
    犯罪既有所認知，其有幫助他人犯詐欺取財罪之不確定犯罪
    故意甚明。本件事證明確，被告犯行堪予認定，應依法論科
    。
二、按刑法上之幫助犯，係對於犯罪與正犯有共同之認識，而以
    幫助之意思，對於正犯資以助力，而未參與實施犯罪之行為
    者而言。本件被告提供帳戶讓被害人存入款項，並未實際參
    與詐騙集團成員對被害人施用詐術之行為，是核其所為，係
    犯刑法第30條第1 項、第339 條第1 項之幫助詐欺取財罪，
    爰依同法第30條第2 項之規定，按正犯之刑減輕之。爰審酌
    被告提供帳戶予詐欺集團作為犯罪使用，增加被害人尋求救
    濟之困難，並使犯罪之訴追趨於複雜，影響社會正常交易安
    全甚鉅，本件被害人受詐騙金額為新臺幣11萬8000元；兼衡
    被告犯後坦承犯行，態度良好等一切情狀，量處如主文所示
    之刑，並諭知易科罰金之折算標準，以示懲儆。
三、依刑事訴訟法第449 條第1 項前段、第3 項、第454 條第2
    項，刑法第339 條第1 項、第30條第1 項前段、第2 項、第
    41 條 第1 項前段，刑法施行法第1 條之1 第1 項、第2 項
    前段，逕以簡易判決處刑如主文。
四、如不服本件判決，得自收受送達之日起10日內向本院提出上
    訴狀，上訴於本院第二審合議庭（須附繕本）。
中    華    民    國    98    年    2     月    17    日
                  刑事第二十二庭法  官     陳 昭 筠
上列正本證明與原本無異。
如不服本判決，應於送達後10日內敘明上訴理由，向本院提出上
訴狀，上訴於本院第二審合議庭 (應附繕本) 。其未敘述上訴理
由者，應於上訴期間屆滿後20日內向本院補提理由書「切勿逕送
上級法院」。
                                書記官     鍾 惠 萍
中    華    民    國    98    年    2     月    17    日
臺灣板橋地方法院檢察署檢察官聲請簡易判決處刑書
                                     97年度偵字第32970號
    被      告  甲○○  男  30歲（民國○○年○月○日生）
                        住臺北縣板橋市○○路102之3號4樓
                        身分證統一編號：Ｚ000000000號
上列被告因詐欺案件，業經偵查終結，認為宜聲請以簡易判決處
刑，茲將犯罪事實及證據並所犯法條分敘如下：
        犯  罪  事  實
一、甲○○明知依一般社會生活之通常經驗，本可預見將帳戶提
    供不相識之人使用，可能幫助犯罪集團作為不法收取他人款
    項之用，竟基於幫助詐欺之故意，於民國九十七年六月二十
    八日下午四時三十分許，在臺北縣板橋市○○路○段三一號
    前，將其於中國信託商業銀行板新分行（下稱中國信託）申
    設之帳號000000000000號帳戶之提款卡、提款
    卡密碼等物，交予真實姓名年籍不詳、自稱「張志政」之不
    法詐騙集團成員使用。嗣該詐騙集團成員，於九十七年六月
    二十八日，撥打電話予丙○○，佯稱為網路購物之賣家，表
    示丙○○之前購物轉帳匯款時設定為分期付款，須至提款機
    操作，取消分期付款設定為由，致使丙○○陷於錯誤，於同
    日晚間十一時五十七分許至翌（二十九）日凌晨零時二十五
    分許，接續分七次匯款共新臺幣十一萬八千元至甲○○上揭
    帳戶。嗣因丙○○發覺有異，始知受騙，經報警處理而查知
    上情。
二、案經臺北縣政府警察局海山分局報告偵辦。
        證  據  並  所  犯  法  條
一、證據：
  (一)被告甲○○警詢及偵查供詞；
  (二)被害人丙○○警詢指訴；
  (三)被告所有上開中國信託帳戶開戶資料及帳戶歷史交易查詢各
    一份；
  (四)被害人丙○○提供之客戶交易明細表七張。
二、核被告所為，係犯刑法第三十條第一項、第三百三十九條第
    一項之幫助詐欺取財罪嫌。報告單位誤引刑法三百三十九條
    之二顯屬誤會，附此敘明。
三、依刑事訴訟法第四百五十一條第一項聲請逕以簡易判決處刑
    。
        此    致
臺灣板橋地方法院
中    華    民    國    98    年    1     月    13    日
                              檢  察  官  乙  ○  ○
本件正本證明與原本無異
中    華    民    國    98    年    2     月    4     日
                              書  記  官


司法院資訊處製作；財團法人民間司法改革基金會備份。
